---
title: "Analisis Data Stunting Provinsi Banten 2024 dan 2025"
author: "Kelompok 3"
date: "2026-03-09"
output: html_document
---


# Pendahuluan

Stunting merupakan kondisi gagal tumbuh pada anak akibat kekurangan gizi kronis dalam waktu yang lama.

Analisis ini menggunakan data stunting Provinsi Banten berdasarkan kabupaten/kota.

Sumber data: Kementerian Kesehatan Republik Indonesia.

---

# Data Stunting Banten

```{r}
kabupaten <- c("Pandeglang","Lebak","Tangerang","Serang",
               "Kota Tangerang","Cilegon","Kota Serang","Tangerang Selatan")

balita_dites <- c(85000,90000,210000,120000,75000,35000,45000,40000)

anak_pendek <- c(2264,2717,6794,4011,1359,582,971,453)

anak_sangat_pendek <- c(1236,1483,3706,2189,741,318,529,247)

total_stunting <- c(3500,4200,10500,6200,2100,900,1500,700)

data <- data.frame(kabupaten, balita_dites, anak_pendek, anak_sangat_pendek, total_stunting)

data
```

---

# Pie Chart

```{r}
kategori <- c("Anak Pendek","Anak Sangat Pendek")
jumlah <- c(19151,10471)

pie(jumlah,
    labels = kategori,
    col = c("orange","red"),
    main = "Persentase Stunting Banten")
```

Interpretasi:

Pie chart menunjukkan bahwa jumlah anak dengan kategori pendek lebih besar dibandingkan anak sangat pendek.

---

# Bar Chart

```{r}
barplot(total_stunting,
        names.arg = kabupaten,
        col = "skyblue",
        main = "Jumlah Stunting per Kabupaten/Kota",
        xlab = "Kabupaten/Kota",
        ylab = "Jumlah Kasus",
        las=2)
```

Interpretasi:

Grafik menunjukkan perbandingan jumlah kasus stunting di setiap kabupaten/kota di Provinsi Banten.

---

# Histogram

```{r}
hist(total_stunting,
     main="Histogram Total Stunting",
     xlab="Jumlah Kasus",
     col="lightgreen")
```

Interpretasi:

Histogram menunjukkan distribusi jumlah kasus stunting pada berbagai wilayah di Provinsi Banten.

---

# Density Plot

```{r}
plot(density(total_stunting),
     main="Density Plot Total Stunting",
     col="blue",
     lwd=2)
```

Interpretasi:

Density plot menunjukkan kepadatan distribusi jumlah kasus stunting.

---

# Boxplot

```{r}
boxplot(total_stunting,
        main="Boxplot Kasus Stunting",
        col="orange",
        ylab="Jumlah Kasus")
```

Interpretasi:

Boxplot menunjukkan penyebaran data serta kemungkinan adanya outlier pada jumlah kasus stunting di beberapa wilayah.

---

# Statistik Deskriptif

```{r}
mean(total_stunting)
median(total_stunting)
quantile(total_stunting)
range(total_stunting)
var(total_stunting)
sd(total_stunting)
```

Penjelasan:

- Mean menunjukkan rata-rata jumlah kasus stunting.  
- Median merupakan nilai tengah data.  
- Kuartil menunjukkan pembagian data menjadi empat bagian.  
- Range merupakan selisih antara nilai maksimum dan minimum.  
- Varians dan standar deviasi menunjukkan tingkat penyebaran data.

---

# Kesimpulan

Berdasarkan analisis data stunting di Provinsi Banten, terdapat perbedaan jumlah kasus antar kabupaten/kota. Kabupaten Tangerang memiliki jumlah kasus tertinggi dibandingkan wilayah lainnya, sedangkan Tangerang Selatan memiliki jumlah kasus paling rendah.